【裁判字號】    97,上訴,586
【裁判日期】    970403
【裁判案由】    毒品危害防制條例
【裁判全文】
臺灣高等法院刑事判決                 97年度上訴字第586號
上  訴  人
即  被  告  甲○○
上列上訴人因違反毒品危害防制條例案件，不服臺灣板橋地方法
院96年度訴字第3928號，中華民國96年12月17日第一審判決（起
訴案號：臺灣板橋地方法院檢察署96年度毒偵字第5962號），提
起上訴，本院判決如下：
    主  文
上訴駁回。
    事  實
一、甲○○前因施用毒品案件，經臺灣板橋地方法院裁定送觀察
    、勒戒後，認有繼續施用毒品傾向，復依同法院裁定令入戒
    治處所施以強制戒治，於民國90年9 月14日戒治期滿執行完
    畢，復因施用毒品案件，經同法院判處有期徒刑5 月確定，
    甫於96年3 月16日易科罰金執行完畢；詎猶未戒除毒癮，復
    基於施用第一、二級毒品之犯意，於96年8月4日、同年月30
    日為警採尿往前回溯26小時、96小時內之某時分，先後在不
    詳地點，分別施用第一級毒品海洛因、第二級毒品甲基安非
    他命各2次。嗣：(1)於96年8月3日下午8時30分許，為警在台
    北縣新莊市○○街與昌隆街口查獲，並扣得海洛因1 包（淨
    重0.1公克）。(2)於96年8月30日，在台北縣新莊市○○街41
    巷6號7樓住處為警查獲，並扣得安非他命分裝勺2支、殘渣2
    個及分裝袋9個等物。
二、案經台北縣政府警察局永和分局、海山分局報告臺灣板橋地
    方法院檢察署檢察官偵查後起訴。
    理  由
一、上訴人即被告甲○○經合法傳喚，無正當理由未到庭應訊，
    惟查上揭犯罪事實，雖被告甲○○就96年8 月30日遭查獲前
    之施用毒品犯行於警詢及檢察官偵訊時矢口否認，然其於原
    審就該等犯行坦認，並稱偵查中係因怕遭羈押而否認；另就
    96年8月3日遭查獲前之施用毒品之事實其於警詢、偵訊及原
    審審理中均坦承不諱，復有扣案之第一級毒品海洛因1 包（
    淨重0.1公克）、安非他命分裝勺2之、殘渣袋2個及分裝袋9
    個可稽；而其於96年8月3日及同年月30日遭警查獲經採集尿
    液均送台灣檢驗科技股份有限公司囑託鑑定結果，均分別呈
    安非他命陽性、鴉片類陽性及安非他命類陽性、嗎啡陽性反
    應，且甲基安非他命之濃度反應高於安非他命之濃度值，分
    別有該公司96年8月30日、96年9月20日濫用藥物尿液檢驗報
    告各1 份在卷可稽，均足以佐證被告自白與事實相符，堪以
    採信。
二、核被告甲○○所為，係犯毒品危害防制條例第10條第1 項、
    第2 項之施用第一級、第二級毒品罪。又被告為施用海洛因
    、甲基安非他命而持有海洛因、甲基安非他命之低度行為，
    應為其施用之高度行為所吸收，不另論罪。按被告甲○○前
    因施用毒品案件，經臺灣板橋地方院裁定送觀察、勒戒後，
    認有繼續施用毒品傾向，復依同法院裁定令入戒治處所施以
    強制戒治，於民國90年9 月14日戒治期滿執行完畢，復因施
    用毒品案件，經同法院判處有期徒刑5月確定，甫於96年3月
    16日易科罰金執行完畢，有本院被告前案紀錄表1 份附卷可
    稽，足徵被告於有期徒刑執行完畢釋放後，5 年以內故意再
    犯本案有期徒刑以上之罪，依刑法第47條第1 項規定皆成立
    累犯，均應加重其刑。至扣案海洛因1包（淨重0.1公克）為
    查獲之毒品，不問屬於犯人與否，均應依毒品危害防制條例
    第18條第1 項前段規定沒收並銷毀之，另扣案安非他命分裝
    勺2 支、殘渣2個及分裝袋9個等物，皆為被告所有，且係供
    其本件犯罪所用之物，業據被告供明無誤，應依刑法第38條
    第1項第2款規定，均宣告沒收之。
三、原審援引毒品危害防制條例第10條第1項、第2項、第18條第
    1 項前段，刑法第11條、第47條第1項、第51條第5款、第38
    條第1項第2款等規定，並審酌被告素行、犯罪動機、目的、
    所生危害及犯罪後坦承犯行之態度，暨衡量連續犯廢除後刑
    法裁量基礎平衡原則等一切情狀，分別就施用第一級毒品二
    罪，各量處有期徒刑7 月、就施用第二級毒品二罪，各量處
    有期徒刑4月，並定應執行刑有期徒刑1年6 月；並認扣案海
    洛因1包（淨重0.1公克）沒收並銷毀之、扣案安非他命分裝
    勺2支、殘渣2個及分裝袋9 個均沒收之，經核其認事用法均
    無不合，量刑亦稱妥適，被告上訴意旨泛言指摘原判決不當
    ，並認原審量刑過重，請求輕判云云，為無理由，應予駁回
    。
四、被告經合法傳喚無正當理理未到庭，不待其陳述，逕行判決
    。
據上論斷，應依刑事訴訟法第368條、第371條，判決如主文。
本案經檢察官劉斐玲到庭執行職務。
中    華    民    國    97    年     4     月    3    日
                  刑事第十一庭  審判長法  官  張連財
                                      法  官  林明俊
                                      法  官  楊照男
以上正本證明與原本無異。
施用第一級毒品部分，如不服本判決應於收受送達後十日內向本
院提出上訴書狀，其未敘述上訴之理由者並得於提起上訴後十日
內向本院補提理由書（均須按他造當事人之人數附繕本）。
施用第二級毒品部分不得上訴。
                                      書記官  陳秋雄
中    華    民    國    97    年    4     月    3     日
毒品危害防制條例第10條：
施用第一級毒品者，處6 月以上5 年以下有期徒刑。
施用第二級毒品者，處3 年以下有期徒刑。


司法院資訊處製作；財團法人民間司法改革基金會備份。
